臺灣高等法院臺中分院刑事判決　　　　　　　民國九十一年度交上易字第六五四號
　　上　訴　人
　　即　被　告　乙○○
右上訴人因過失傷害案件，不服臺灣臺中地方法院中華民國九十一年二月二十日第一
審判決（民國九十年度交易字第三四二號，起訴案號：臺灣臺中地方法院檢察署民國
九十年度偵字第五七九四號），提起上訴，本院判決如左：
    主      文
原判決撤銷。
乙○○因過失傷害人致重傷，處有期徒刑肆月，如易科罰金，以參佰元折算壹日。
    事      實
一、乙○○於民國（下同）八十九年九月十日晚上十時三十分許，駕駛車牌號碼Ｈ七
    －五八五一號自小客車，沿臺中市○○區○○路由南往北之松竹路方向行駛，行
    經北屯路四一九巷巷口（即大買家量販店前）之際，本應注意遵守道路交通號誌
    之指示，且在無限速標誌之市區道路行駛，時速不得超過四十公里，並應注意車
    前狀況，隨時採取必要之安全措施，而依當時情況天候為晴、夜間有照明、路面
    無障礙、視距良好之情況下，並無不能注意之情事，竟疏未注意右前方適有丁○
    ○騎乘車牌號碼ＳＱＹ－一八七號輕型機車依綠燈通過北屯路之狀況，乙○○又
    疏未注意前方號誌係紅燈之狀態，貿然闖越紅燈，以時速四十至五十公里之速度
    超速行駛，致不慎碰撞丁○○騎乘之上開機車左側而肇事，致丁○○受有左股骨
    骨折、左脛骨平臺骨折、左腓骨骨折、左膝半月狀軟骨破裂、顱底骨折及頭部外
    傷合併顱內出血致嗅覺喪失之重傷害。乙○○於肇事後在未被發覺前，在現場等
    候並向前往處理之警員卓焙義坦承肇事而接受裁判。
二、案經丁○○訴請臺灣臺中地方法院檢察署檢察官偵查起訴。
　　理      由
一、右開事實，業經上訴人即被告（下稱被告）乙○○坦承不諱，並經告訴人丁○○
    及證人丙○○指述屬實，並有臺中市○○道路交通事故調查報告表一份附卷可資
    佐證，被告違反號誌之指示而闖紅燈，應可認定，本件經送臺灣省臺中市區車輛
    行車事故鑑定委員會鑑定結果，亦認被告闖紅燈之可能性較大，有該會中市鑑字
    第九○○五四七號分析意見一份附卷可稽，被告於原審所辯伊未闖紅燈，並無過
    失云云，係屬圖卸刑責之詞，不可採信。
二、按汽車行使至交岔路口，應遵守燈光號誌之指示；行車速度，在無標誌之市區道
    路行駛，時速不得超過四十公里；汽車行駛時，駕駛人應注意車前狀況，並隨時
    採取必要之安全措施；道路交通安全規則第一百零二條第一項第一款、第九十三
    條第一項第一款、第九十四條第三項分別定有明文，被告駕駛汽車自應注意上開
    規定，且依當時情況天候為晴、夜間有照明、路面無障礙、視距良好之情況下，
    並無不能注意之情事，被告應注意，並能注意而不注意以致肇事，被告確有過失
    。而被害人因本件車禍導致事實欄所述之傷害及嗅覺喪失之重傷害，亦有財團法
    人私立中國醫藥學院附設醫院診斷證明書二份及行政院國軍退除役官兵輔導委員
    會臺中榮民總醫院九十年六月二十七日九十中榮總行字第二三三二號函一份附卷
    可稽。本案事證明確，被告犯行堪予認定，應予依法論科。
三、核被告所為，係犯刑法第二百八十四條第一項後段因過失致重傷罪。被告於犯罪
    未被發覺之前，在現場等候，並向前往處理之警員卓焙義坦承肇事而接受裁判，
    已經證人卓焙義於原審審理時供證明確，應依自首之規定減輕其刑。又刑法第四
    十一條業於九十年一月十日修正公布，同年月十二日生效，修正後刑法第四十一
    條第一項前段規定「犯最重本刑為五年以下有期徒刑以下之刑之罪，而受六個月
    以下有期徒刑或拘役之宣告，因身體、教育、職業、家庭之關係或其他正當事由
    ，執行顯有困難者，得以一元以上三元以下折算一日，易科罰金」，與修正前刑
    法第四十一條規定「犯最重本刑為三年以下有期徒刑以下之刑之罪，而受六個月
    以下有期徒刑或拘役之宣告，因身體、教育、職業、家庭之關係，執行顯有困難
    者，得以一元以上三元以下折算一日，易科罰金」不同，比較新舊法結果，以新
    法較有利於行為人，故依刑法第二條第一項前段規定，本件自應適用裁判時之法
    律即修正後刑法第四十一條第一項前段之規定。原審對於被告予以論罪科刑，固
    非無見，惟查被告構成自首，而原審未予審認，即有未合，被告上訴意旨執此指
    摘原判決不當，為有理由，應由本院將原判決予以撤銷改判，爰審酌被告之過失
    程度、告訴人因本件車禍致重傷所受損害、被告事後已與被害人成立和解，有和
    解書一份附卷可稽，犯罪後態度良好等一切情狀，量處被告有期徒刑肆月，並諭
    知易科罰金之折算標準。
四、據上論斷，應依刑事訴訟法第三百六十九條第一項前段、第三百六十四條、第二
    百九十九條第一項前段、刑法第二條第一項前段、第二百八十四條第一項後段、
    第六十二條前段、修正後刑法第四十一條第一項前段，罰金罰鍰提高標準條例第
    一條前段、第二條，判決如主文。
本案經檢察官甲○○到庭執行職務。
中      華      民      國　    九十一     年     五      月    十四　　日
                                臺灣高等法院臺中分院刑事第九庭
                                      審判長法　官　陳　筱　珮
                                      　　　法  官  趙  春  碧
                                      　　　法　官  吳　重　政
右正本證明與原本無異。
不得上訴。
　　　　　　　　　　　　　　　　　　　　　　書記官　林  育　德
中      華      民      國　    九十一     年     五      月    十五　　日
附錄法條：
刑法第二百八十四條第一項：
因過失傷害人者，處六月以下有期徒刑、拘役或五百元以下罰金，致重傷者，處一年
以下有期徒刑、拘役或五百元以下罰金。
                                                                    　　Ｒ
